臺灣高等法院臺南分院刑事判決
109年度上訴字第950號
上  訴  人  
即  被  告  周昱念
選任辯護人  江昱勳律師（法扶律師）
上列上訴人因違反槍砲彈藥刀械管制條例等案件，不服臺灣雲林
地方法院108年度訴字第170號中華民國109年6月4日第一審判決
（起訴案號：臺灣雲林地方檢察署107年度偵字第4706號），提
起上訴，本院判決如下：
    主  文
上訴駁回。
    事  實
一、周昱念明知可發射子彈具有殺傷力之槍枝及具有殺傷力之子
    彈，均係槍砲彈藥刀械管制條例第4條列管之違禁物，非經
    中央主管機關許可，不得持有，竟基於非法持有可發射子彈
    具有殺傷力之槍枝及子彈之犯意，透過網路向真實姓名、年
    籍均不詳之人購買手槍及子彈，並於民國107年2、3月間某
    日，在雲林縣斗六市某堤防處，向該人取得可發射子彈具有
    殺傷力之仿半自動改造手槍一支（槍枝管制編號0000000000
    號，含彈匣一個及具有殺傷力之非制式子彈五顆而持有之，
    並將之藏放在其位在雲林縣虎尾鎮○○里住處（下稱○○里住處
    ）。
二、周昱念與周柏志有債務糾紛，周昱念於107年7月21日晚間得
    知周柏志在雲林縣○○鎮○○路000號○○KTV後，遂攜帶前開具殺
    傷力之改造手槍內裝前述具殺傷力之子彈三顆，請李慶祥駕
    駛車牌號碼000-0000號自用小客車搭載其至○○KTV向周柏志
    催討債務，李慶祥則攜帶不具殺傷力之空氣手槍一支（含空
    氣鋼瓶彈匣一個）共同前往。周昱念、李慶祥二人於107年7
    月21日23時20分許抵達○○KTV外停車場後，周昱念撥打電話
    約周柏志至停車場，待周柏志至停車場後，周昱念即基於剝
    奪行動自由之犯意，持內裝具殺傷力子彈三顆之前開改造手
    槍下車，要求周柏志上車，但周柏志不從。李慶祥見狀，即
    與周昱念共同基於非法持有可發射子彈具殺傷力之槍枝、子
    彈及剝奪行動自由之犯意聯絡，持前開空氣手槍下車要求周
    柏志上車，周昱念更出手強拉周柏志，欲非法剝奪周柏志之
    行動自由。然因周柏志仍然掙脫不從，周昱念遂持前開改造
    手槍對空射擊二發欲迫使周柏志上車，惟遭周柏志趁隙逃入
    ○○KTV。周昱念雖亦進入○○KTV尋找，但因未尋獲周柏志，乃
    與李慶祥離去後各自返家。嗣周昱念與李慶祥又相約碰面，
    周昱念向李慶祥拿取前開空氣手槍，並一同將前開改造手槍
    及具殺傷力之子彈三顆（除周昱念攜帶至○○KTV對空鳴槍後
    剩餘之一顆子彈外，另包含周昱念返家取出原本藏放在○○里
    住處之另二顆子彈，但無證據證明李慶祥知悉周昱念另行拿
    取另二顆子彈）藏放在不知情之陳槿翰所有，停放於雲林縣
    ○○鎮○○○街000巷0號前之自用小客車（車號詳卷）上。
三、嗣周柏志報警處理，員警於107年7月22日0時45分許，在上
    開○○KTV停車場扣得本案子彈彈殼二顆，並於同日4時45分許
    ，至周昱念○○里住處，由周昱念自行交付李慶祥持用之前開
    空氣手槍一支與警方扣押，並帶同警方前往雲林縣○○鎮○○○
    街000巷0號前，在陳槿翰所有之前開自用小客車上扣得前開
    改造手槍一支（含彈匣一個）及子彈三顆（李慶祥上開犯行
    ，業經原審判處罪刑確定）。
四、案經雲林縣警察局虎尾分局報告臺灣雲林地方檢察署檢察官
    偵查起訴。
    理  由
一、證據能力方面：
    本案檢察官所舉用以證明被告周昱念犯罪，並為本判決引用
    之各項證據，其中供述證據部分，均未據被告及其選任辯護
    人爭執證據能力，且迄至本案辯論終結，亦未就證據能力聲
    明異議，本院審酌各該供述證據作成當時，既非受違法詢問
    ，亦無何影響被告或證人陳述任意性之不適當情況，所供、
    所證內容復與本案事實有相當之關聯性，亦無其他可信度明
    顯過低之情形，依刑事訴訟法第156條第1項、第159條之5之
    規定，前揭被告及證人於警詢、偵查中所為之供、證內容均
    有證據能力。至檢察官所舉用以證明上開被告犯罪並為本判
    決所引用之各項非供述證據，均非違背法定程序取得，依同
    法第158條之4之反面解釋，亦有證據能力。
二、得心證之理由：
    訊據被告對於上開犯罪事實，均坦承不諱，所供情節核與同案被告李慶祥於警詢、偵查及原審審理中所供（見警卷第15至19頁；偵卷第13至18頁；原審卷第194至196 頁）及被害人周柏志於警詢中指述情節（見警卷第21至23頁）相符，並有雲林縣警察局虎尾分局107年7月22日扣押筆錄、扣押物品目錄表、雲林縣警察局槍枝初步檢視報告表、雲林縣警察局刑案現場勘察報告、監視器翻拍照片、刑案現場照片（見警卷第35至69頁；偵卷第55至63、75至89頁）在卷及上開改造手槍一支、子彈三顆及空氣手槍一支扣案可資佐證。又扣案之改造手槍及子彈經送內政部警政署刑事警察局鑑定結果：「送鑑手槍一枝(槍枝管制編號0000000000)，認係改造手槍，由仿半自動手槍製造之槍枝，換裝土造金屬槍管而成，擊發功能正常，可供擊發適用子彈使用，認具殺傷力」、「送鑑子彈三顆，認均係非制式子彈，由金屬彈殼組合直徑約8.9mm金屬彈頭而成，採樣一顆試射，可擊發，認具殺傷力」，有內政部警政署刑事警察局107年9月25日刑鑑字第0000000000號鑑定書一份（見偵卷第69至72頁）在卷可資佐證。而被告於原審審理中自承本案所涉子彈均係向同一來源同時購入（見原審卷第74頁），且被告於○○KTV現場對空擊發之二顆子彈得以扣案之改造手槍正常擊發，該二顆子彈所餘彈殼外觀與扣案三顆本案子彈相同，彈底均標記「9mm×19MKⅡU.S.A」等文字（見偵卷第77、101、116 頁），足認被告購入之子彈五顆均有殺傷力無疑。綜上事證，堪認被告之自白與事實相符，應可採信。本案事證明確，被告犯行洵堪認定，應依法論科。
三、論罪：
　㈠被告行為後：
　　⒈刑法第302條於108年12月25日修正公布，並自同年月27日
      生效施行。修正後刑法第302條第1項係將選科之罰金刑由
      「3百元（依刑法施行法第1條之1規定提高為30倍，單位
      為新臺幣，即新臺幣9千元）」修正為9千元，僅係貨幣單
      位一致化，亦即條文之實質內容並未變更，自無新舊法比
      較之問題，應適用現行規定論處。
　　⒉槍砲彈藥刀械管制條例於109年6月10日修正公布，同年月1
      2日施行。查修正前槍砲彈藥刀械管制條例第4條第1項第1
      款、第7條第1項及第4項、第8條第1項及第4項原規定：「
      本條例所稱槍砲、彈藥、刀械如下：一、槍砲：指火砲、
      肩射武器、機關槍、衝鋒槍、卡柄槍、自動步槍、普通步
      槍、馬槍、手槍、鋼筆槍、瓦斯槍、麻醉槍、獵槍、空氣
      槍、魚槍及其他可發射金屬或子彈具有殺傷力之各式槍砲
      （第4條第1項第1款）」、「未經許可，製造、販賣或運
      輸火砲、肩射武器、機關槍、衝鋒槍、卡柄槍、自動步槍
      、普通步槍、馬槍、手槍或各類砲彈、炸彈、爆裂物者，
      處無期徒刑或7年以上有期徒刑，併科新臺幣3千萬元以下
      罰金。（第7條第1項）」、「未經許可，持有、寄藏或意
      圖販賣而陳列第一項所列槍砲、彈藥者，處5年以上有期
      徒刑，併科新臺幣1千萬元以下罰金。（第7條第4項）」
      、「未經許可，製造、販賣或運輸鋼筆槍、瓦斯槍、麻醉
      槍、獵槍、空氣槍或第4條第1項第1款所定其他可發射金
      屬或子彈具有殺傷力之各式槍砲者，處無期徒刑或5年以
      上有期徒刑，併科新臺幣1千萬元以下罰金。（第8條第1
      項）」、「未經許可，持有、寄藏或意圖販賣而陳列第一
      項所列槍枝者，處3年以上十年以下有期徒刑，併科新臺
      幣七百萬元以下罰金。（第8條第4項）」；而修正後之條
      文則規定：「本條例所稱槍砲、彈藥、刀械如下：一、槍
      砲：指『制式』或『非制式』之火砲、肩射武器、機關槍、衝
      鋒槍、卡柄槍、自動步槍、普通步槍、馬槍、手槍、鋼筆
      槍、瓦斯槍、麻醉槍、獵槍、空氣槍、魚槍及其他可發射
      金屬或子彈具有殺傷力之各式槍砲。（第4條第1項第1款
      ）」、「未經許可，製造、販賣或運輸『制式』或『非制式』
      火砲、肩射武器、機關槍、衝鋒槍、卡柄槍、自動步槍、
      普通步槍、馬槍、手槍或各類砲彈、炸彈、爆裂物者，處
      無期徒刑或7年以上有期徒刑，併科新臺幣3千萬元以下罰
      金。（第7條第1項）」、「未經許可，持有、寄藏或意圖
      販賣而陳列第一項所列槍砲、彈藥者，處5年以上有期徒
      刑，併科新臺幣1千萬元以下罰金。（第7條第4項）」、
      「未經許可，製造、販賣或運輸『制式』或『非制式』鋼筆槍
      、瓦斯槍、麻醉槍、獵槍、空氣槍或第4條第1項第1款所
      定其他可發射金屬或子彈具有殺傷力之各式槍砲者，處無
      期徒刑或5年以上有期徒刑，併科新臺幣1千萬元以下罰金
      。（第8條第1項）」、「未經許可，持有、寄藏或意圖販
      賣而陳列第一項所列槍砲者，處3年以上10年以下有期徒
      刑，併科新臺幣七百萬元以下罰金。（第8條第4項）」。
      是修正後槍砲彈藥刀械管制條例對於製造、持有、寄藏槍
      砲之處罰，已不再區分『制式』或『非制式』，而係依管制槍
      砲之特定類型決定適用條文，亦即「火砲、肩射武器、機
      關槍、衝鋒槍、卡柄槍、自動步槍、普通步槍、馬槍、手
      槍或各類砲彈、炸彈、爆裂物」，適用該條例第7條；而
      「鋼筆槍、瓦斯槍、麻醉槍、獵槍、空氣槍或第4條第1項
      第1款所定其他可發射金屬或子彈具有殺傷力之各式槍砲
      」，適用第8條。查被告持有之槍枝經內政部警政署刑事
      警察局鑑定結果，乃由仿半自動手槍製造之槍枝，換裝土
      造金屬槍管而成之改造手槍，已如前述，揆諸前揭說明，
      於槍砲彈藥刀械管制條例第4條、第7條、第8條規定修正
      後，本案所涉改造手槍縱屬非制式槍枝，仍應適用該條例
      第7條第1項之規定處斷。然該條例第7條第4項之法定刑較
      修正前同條例第8條第4項之法定刑為高，比較修正前後槍
      砲彈藥刀械管制條例第7條第4項、第8條第4項規定結果，
      修正後之槍砲彈藥刀械管制條例第7條第4項之規定對被告
      並非有利，依刑法第11條前段、第2條第1項前段之規定，
      仍應適用修正前之槍砲彈藥刀械管制條例第8條第4項規定
      論處。
　㈡是核被告所為，係犯修正前槍砲彈藥刀械管制條例第8條第4 
    項之非法持有可發射子彈具殺傷力之槍枝罪、同條例第12條
    第4項之非法持有子彈罪及刑法第302條第3項、第1項之剝奪
    他人行動自由未遂罪。被告與同案被告李慶祥就上開犯行，
    有犯意聯絡及行為分擔，為共同正犯。至：
　　⒈公訴意旨以被告於偵查中所為之供述為據，認被告係基於
      未經許可寄藏、持有具有殺傷力之槍枝及子彈之犯意，於
      107年3 月3日凌晨某時，在雲林縣斗南鎮○○○汽車旅館，
      受李偉齊之託，寄藏前開改造手槍及子彈，固非無見。但
      被告於原審審理時改稱：本案所涉改造手槍、子彈不是李
      偉齊託我寄藏，我是跟另一個人買槍等語（見原審卷第73
      至74頁），檢察官復未能提出其他證據證明本案所涉上開
      改造手槍及子彈確係李偉齊交被告寄藏，應認為此部分僅
      能以非法持有可發射子彈具殺傷力之槍枝及非法持有子彈
      罪論擬。公訴意旨認應論以寄藏，容有誤會，但此僅屬犯
      罪態樣有異，論罪科刑之法條既屬相同，不生變更起訴法
      條之問題。
　　⒉刑法第302條第1項之罪所稱之「非法方法」，已包括強暴
      、脅迫或恐嚇等一切不法手段在內，故於實施妨害自由之
      行為時，對被害人施加恐嚇，則其恐嚇之行為，仍屬於非
      法方法剝奪行動自由之部分行為，應僅論以刑法第302 條
      第1 項之罪，無另成立同法第305 條恐嚇危害安全罪之餘
      地（最高法院108年度台上字第3895號判決意旨參照）。
      查被告與同案被告李慶祥明知被害人周柏志不願上車，為
      向其催討債務，竟以持槍、對空鳴槍等方式脅迫其上車，
      是被告及同案被告李慶祥自已著手剝奪被害人行動自由之
      行為。公訴意旨就此部分竟僅論以刑法第305條之恐嚇危
      害安全罪，亦非適當。但基礎事實同一，爰變更起訴法條
      。
　　⒊本案起訴書已記載同案被告李慶祥與被告共同持本案改造
      手槍、子彈恐嚇被害人周柏志之事實，且同案被告李慶祥
      於原審坦承與被告共同持有上述可發射子彈具殺傷力槍枝
      及具殺傷力子彈，進而參與本案犯行（見原審卷第136、1
      96頁），顯有與被告共同持有前開改造手槍、子彈並為非
      法剝奪被害人行動自由之犯意聯絡及行為分擔，應論以共
      同正犯。公訴意旨就被告持有槍、彈部分漏未論及共同正
      犯，亦有未洽，應予補充。
  ㈢按持有槍枝、子彈等違禁物，所侵害者為社會法益，如所持
    有客體之種類相同（如同為手槍，或同為子彈者），縱令同
    種類之客體有數個（如數支手槍、數顆子彈），仍為單純一
    罪，不發生想像競合犯之問題；若同時持有二不相同種類之
    客體，則為一行為觸犯數罪名之想像競合犯（最高法院82年
    度台上字第5303號判決意旨參照）。又未經許可持有槍、彈
    ，以之犯他罪，兩罪間之關係如何，端視其開始持有之原因
    為斷。如行為人為犯特定之罪而持有槍、彈，並於持有槍、
    彈後即緊密實行該特定犯罪，二者有部分合致，且犯罪目的
    單一，應評價為一行為觸犯數罪名之想像競合犯，從一重處
    斷；若對於他罪係臨時起意，則應依數罪併罰論處（最高法
    院109 年度台上字第1687號判決意旨參照）。準此：
    ⒈被告向姓名、年籍不詳之人同時購入前開改造手槍、子彈
      而持有，乃一行為觸犯修正前槍砲彈藥刀械管制條例第8
      條第4項之非法持有可發射子彈具殺傷力之槍枝罪及同條
      例第12條第4項之非法持有子彈罪，應依刑法第55條想像
      競合之規定，從一重之非法持有可發射子彈具殺傷力之槍
      枝罪處斷。
    ⒉被告初始持有前開改造手槍、子彈之時間，與其剝奪被害
      人周柏志行動自由未遂犯行相隔數月，且被告於原審審理
      中自承：我當時買本案改造手槍、子彈與被害人無關等語
      （見原審卷第75頁），是被告所犯修正前槍砲彈藥刀械管
      制條例第8條第4項之非法持有可發射子彈具殺傷力之槍枝
      罪與其所犯刑法第302條第3項、第1項之剝奪他人行動自
      由未遂罪，犯意各別，行為互殊，應予分論併罰。
  ㈣被告已著手於剝奪他人行動自由之犯行而不遂，爰依刑法第2
    5條第2項之規定，就該部分犯行減輕其刑。
  ㈤選任辯護人辯護意旨，雖請求依刑法第59條之規定為被告酌
    減，惟按刑法第59條規定之酌量減輕，必於犯罪情狀或另有
    特殊之原因與環境，在客觀上足以引起一般同情而可憫恕，
    認為即予宣告法定最低度刑尤嫌過重者，始有適用（最高法
    院45年台上字第1165號判決意旨參照）。查被告持有本案改
    造手槍、子彈之期間非短，對於不特定人生命、身體安全造
    成相當危險，且被告僅因債務糾紛，即持上開改造手槍及子
    彈強押被害人，雖因被害人兔脫以致犯行不遂，然其犯罪情
    狀仍難認有何特殊之原因與環境而在客觀上足以引起一般人
    之同情，亦無量處最低法定刑仍嫌過重之情形，辯護意旨請
    求依刑法第59條之規定酌減，不能准許。
四、駁回上訴之理由：
　㈠原審以本案事證明確，依法論罪，並審酌被告前無經法院判
    刑確定之紀錄，惟其持有上開改造手槍、子彈之期間達數個
    月，對於他人之生命、身體安全及社會治安與秩序，均潛在
    高度之危險，且被告持上開改造手槍及子彈犯非法剝奪行動
    自由罪，更有對空鳴槍之舉，造成被害人生命、身體相當危
    險，另考量被告已與被害人達成調解，兼衡其自陳之智識程
    度、家庭、生活狀況等一切情狀，就被告所犯非法持有可發
    射子彈具殺傷力槍枝罪，量處有期徒刑3年4月，併科罰金新
    臺幣（下同）6萬5千元，罰金如易服勞役，以1千元折算一
    日；就其所犯剝奪行動自由未遂罪，量處有期徒刑7月；並
    就所處有期徒刑定應執行刑為有期徒刑3年8月；復就扣案之
    改造手槍一支（含彈匣一個）、未試射具殺傷力之子彈二顆
    諭知沒收，認事用法均無違誤，量刑及沒收之宣告亦屬妥適
    。
　㈡被告上訴意旨以：被告除本案持有槍彈犯行外，並未涉有其
    他犯罪行為，且其雖取得槍彈有段時間，然平時不會隨身攜
    帶；若非本案催討債務情事，被告早以忘記自己持有槍彈之
    一事，是被告持有槍彈造成他人及社會危害甚低。被告於案
    發後洗新革面，目前有正當職業，而案發迄今循規蹈矩，未
    涉犯任何犯罪，且於本案之前並無任何前案紀錄，素行良好
    ，本次僅屬衝動性犯罪，足認被告本性非惡，僅是一時失慮
    ，鑄下大錯；而被害人並未受到任何實際傷害，且案發後被
    告旋與被害人達成和解，並取得被害人之諒解，足認犯後態
    度甚佳。又被告與其母親相依為命，被告之母身體不好，無
    法工作，端賴被告工作賺錢扶養度日，倘被告因本案入監服
    刑，其母親將頓失經濟來源，家庭恐瀕臨破碎。又被告涉犯
    本案雖有其刑責需要付出代價，然若為懲罰被告卻使無辜母
    親因而受到間接傷害，似非刑罰本身之目的，原審判決未察
    上情，逕認被告不值得依法減刑並獲緩刑之寬典，亦難採憑
    。再者，剝奪他人行動自由罪之法定刑為5年以下有期徒刑
    ，本件為未遂，且被告與被害人達成和解，原審雖有依法減
    刑，並知悉上訴人與被害人達成和解，然竟量處有期徒刑七
    月，殊嫌過重等語，指摘原判決不當。且被告之母周○○到庭
    證稱：被告約四、五歲時遭其父攜至菲律賓扶養，教養環境
    不佳，直至被告應就讀國小四年級時始將被告帶回臺灣；被
    告因此生活常規極差，且因言語不通，在學校與同學溝通不
    良，在國小、國中階段常有與同學吵架、打架情形，至高中
    時口語能力始能與常人溝通；被告受到委屈時不會告知家人
    ，也不聽母親的話等語（見本院卷第171至176頁）。選任辯
    護人辯護意旨，亦據此主張被告受幼時生活經驗影響，受委
    屈時慣於自行解決，對他人不信任，所涉犯行實有特殊原因
    云云。
　㈢然被告本案犯行並無犯罪情狀有何特殊之原因與環境，在客
    觀上足以引起一般同情而可憫恕，認宣告法定最低度刑尤嫌
    過重者之情形，已如前述。至被告之母周○○於本院審理中所
    證情節，充其量僅為刑法第57條之量刑審酌事由，與犯行本
    身並無關聯，自無從據為適用刑法第59條規定酌減其刑之理
    由。又關於刑之量定及緩刑之宣告，係實體法上賦予法院得
    為自由裁量之事項，倘其未有逾越法律所規定之範圍，或濫
    用其權限，即不得任意指摘為違法（最高法院75年台上字第
    7033號判決意旨參照）。查原判決已審酌刑法第57條各款所
    列情狀而為量刑，已如前述，既未逾越法定刑度，復未濫用
    自由裁量權限而有輕重失衡或違反比例原則、平等原則之情
    ；而所有刑事案件被告之家屬皆係無辜之人，上訴意旨稱對
    被告施以刑事處罰將使無辜之被告母親受害云云，似認為所
    有刑事被告不得施以任何刑事處遇，否則將致其母受害，顯
    非的論，亦無可取。再者，被告所犯非法持有可發射子彈具
    殺傷力槍枝罪之最低法定本刑已逾3年，本無宣告緩刑之可
    能。上訴意旨仍執前詞指摘原審量刑過重且未諭知緩刑為不
    當，並無理由，應予駁回。
據上論斷，應依刑事訴訟法第368條，判決如主文。
本案經檢察官李侃穎提起公訴，檢察官鍾和憲到庭執行職務。
中　　華　　民　　國　　109 　年　　10　　月　　28　　日
                  刑事第七庭    審判長法　官  吳勇輝
                                      法　官  吳錦佳
　　　　　　　　　　　　　　　　　    法　官  周紹武
以上正本證明與原本無異。
如不服本判決應於收受送達後20日內向本院提出上訴書狀，其未
敘述上訴理由者，並得於提起上訴後20日內向本院補提理由書（
均須按他造當事人之人數附繕本）「切勿逕送上級法院」。
　　　　　　　　　　　　　　　　　　　書記官  楊宗倫
中　　華　　民　　國　　109 　年　　10　　月　　28　　日
附錄本案論罪科刑法條：
修正前槍砲彈藥刀械管制條例第8條
未經許可，製造、販賣或運輸鋼筆槍、瓦斯槍、麻醉槍、獵槍、
空氣槍或第四條第一項第一款所定其他可發射金屬或子彈具有殺
傷力之各式槍砲者，處無期徒刑或5年以上有期徒刑，併科新臺
幣一千萬元以下罰金。
未經許可，轉讓、出租或出借前項所列槍枝者，處5年以上有期
徒刑，併科新臺幣一千萬元以下罰金。
意圖供自己或他人犯罪之用，而犯前二項之罪者，處無期徒刑或
7年以上有期徒刑，併科新臺幣一千萬元以下罰金。
未經許可，持有、寄藏或意圖販賣而陳列第一項所列槍枝者，處
3年以上10年以下有期徒刑，併科新臺幣7百萬元以下罰金。
第一項至第三項之未遂犯罰之。犯第一項、第二項或第四項有關
空氣槍之罪，其情節輕微者，得減輕其刑。

修正前槍砲彈藥刀械管制條例第12條
未經許可，製造、販賣或運輸子彈者，處1年以上7年以下有期徒
刑，併科新台幣五百萬元以下罰金。
未經許可，轉讓、出租或出借子彈者，處6月以上5年以下有期徒
刑，併科新台幣3百萬元以下罰金。
意圖供自己或他人犯罪之用，而犯前二項之罪者，處3年以上10
年以下有期徒刑，併科新台幣7百萬元以下罰金。
未經許可，持有、寄藏或意圖販賣而陳列子彈者，處5年以下有
期徒刑，併科新台幣三百萬元以下罰金。
第一項至第三項之未遂犯罰之。

中華民國刑法第302條
私行拘禁或以其他非法方法，剝奪人之行動自由者，處5年以下
有期徒刑、拘役或9千元以下罰金。
因而致人於死者，處無期徒刑或7年以上有期徒刑；致重傷者，
處3年以上10年以下有期徒刑。
第一項之未遂犯罰之。